【裁判字號】    97,訴,1612
【裁判日期】    971231
【裁判案由】    損害賠償
【裁判全文】
臺灣桃園地方法院民事判決              97年度訴字第1612號
原      告  乙○○
被      告  丙○○
訴訟代理人  甲○○
上列當事人間請求損害賠償事件，原告就本院96年度壢交簡字第
3670號刑事案件提起附帶民事訴訟（97年度壢交簡附民字第12號
），經本院刑事庭裁定移送前來，於民國97年12月19日言詞辯論
終結，本院判決如下：
    主      文
被告應給付原告新台幣捌萬伍仟玖佰貳拾元。
原告其餘之訴駁回。
訴訟費用由被告負擔十分之一，餘由原告負擔。
本判決第一項得假執行。
    事實及理由
壹、程序方面：
    按訴狀送達後，原告不得將原訴變更或追加他訴。但擴張或
    減縮應受判決事項之聲明者，不在此限。民事訴訟法第255
    條第1 項第3 款定有明文。本件原告起訴原請求醫藥費、營
    養費、看護費、就醫交通費、復健費及精神慰撫金合計新台
    幣（下同）985,070 元。先於民國97年9 月10日具狀請求已
    支出醫療費用124,565 元、將來醫療費用233,810 元、看護
    費、交通費及慰撫金60萬元。又於97年12月7 日具狀請求第
    1 次申請保險公司理賠差額未理賠部分23,040元、原告於97
    年9 月18日向保險公司申請理賠4,878 元、住院期間1 個月
    薪資60,000元、住院期間安親費用5,000 元、住院期間餐點
    費11,700元及精神慰撫金60萬元。嗣於本院97年12月19日言
    詞辯論期日請求薪資損失17,280元、已支出之醫藥費用27,9
    18元、將來醫療費用298,777 元、將來之交通費用14,400元
    及精神慰撫金60萬元，合計958,375 元；另對於看護費及至
    中壢天晟醫院6 次、長庚醫院16次之交通費用不予請求。經
    核前揭金額增減均屬應受判決事項聲明之減縮，依前開規定
    ，應予准許。
貳、實體方面：
一、原告主張：
  (一)被告於96年5 月2 日晚間8 時許，駕駛車牌號碼BV-4369 號
    自小客車，在桃園縣中壢市○○○路○ 段67號前之外側車道
    貿然向左迴轉，適訴外人蔡同威騎乘車牌號碼IVX-663 號重
    型機車附載原告行經該處，因避煞不及而發生撞擊，致原告
    人車倒地，因而受有右腿燒傷及全皮喪失等傷害。被告上開
    過失傷害之行為，業經鈞院以96年度壢交簡字第3670號判處
    拘役50日並得易科罰金在案。
  (二)原告因本件車禍受有如下之損害：
    1.薪資損失：原告因本件車禍住院13天、在家休養14天，計
      27天，以投保薪資19,200元計算，請求薪資損失17,280元
      。
    2.已支出之醫藥費用：27,918元。
    3.將來醫療費用：原告因本件車禍造成小腿上有疤痕及黑色
      素沈積，故請求將來之醫療費用298,777 元。
    4.將來之交通費用：從中壢至林口長庚醫院搭乘計乘車來回
      600 元，預估後續醫療需6 個月，每月4 次，合計14,400
      元。
    5.精神慰撫金：原告因本件車禍造成小腿上有疤痕及黑色素
      沈積，受傷部位在季節變換時因無法排汗造成紅、腫、癢
      ，所受身體傷害、精神折磨，非言語所能形容，爰請求精
      神慰撫金60萬元。
    6.原告因本件車禍發生至97年5 月2 日已請領汽車強制責任
      保險金59,278元。
  (三)為此，原告依法訴請被告負損害賠償責任。並聲明：被告應
    給付原告958,375 元。
二、被告則以：
    就本件車禍被告有過失及關於原告請求薪資損失及有單據之
    醫療費用部分沒有意見，惟否認預估後續之醫療費用，且精
    神慰撫金過高，被告合計僅願意賠償5 萬元。並聲明：原告
    之訴駁回。
三、本院之判斷：
  (一)原告主張被告於上開時間駕駛車牌號碼BV-4369 號自小客車
    ，在桃園縣中壢市○○○路○ 段67號前之外側車道貿然向左
    迴轉，訴外人蔡同威騎乘車牌號碼IVX-663 號重型機車附載
    原告之機車，因避剎不及而碰撞，致原告受有右腿燒傷及全
    皮喪失等傷害；而本件車禍係因被告夜晚駕駛自小客車，由
    外側車道起駛且違規於劃設分向限制線路段向左迴車時，疏
    未注意看清左側直行來車動態，並讓行進中之車輛先行，為
    肇事原因等情，有道路交通事故現場圖、道路交通事故調查
    報告表(一)、(二)、現場照片、天晟醫院診斷證明書、台灣省桃
    園縣區車輛行車事故鑑定委員會鑑定意見書等附於臺灣桃園
    地方法院檢察署96年度偵字第20868 號偵查卷宗足憑，並為
    被告所不爭執，自堪信原告上開主張為真正。
  (二)原告依侵權行為法律關係，請求被告賠償，有無理由：
    按因故意或過失，不法侵害他人之權利者，負損害賠償責任
    。不法侵害他人之身體或健康者，對於被害人因此喪失或減
    少勞動能力或增加生活上之需要時，應負損害賠償責任。不
    法侵害他人之身體、健康、名譽、自由、信用、隱私、貞操
    ，或不法侵害其他人格法益而情節重大者，被害人雖非財產
    上之損害，亦得請求賠償相當之金額。民法第184 條第1 項
    前段、第193 條第1 項、第195 條第1 項前段分別定有明文
    。被告駕駛自小客車因過失致原告受有上揭傷害，原告請求
    被告賠償因此所生之損害，自屬有據。茲就原告請求之各項
    損害金額審酌如下：
    1.薪資損失：
      原告主張因本件車禍27天無法工作，受有薪資損失17,280
      元，被告就此不予爭執，自應予准許。
    2.已支出之醫藥費用：
      原告主張支出醫療費27,918元，業據其提出醫療費用收據
      、診斷證明書等為證，被告就該項目之支出亦不予爭執，
      自應予准許。
    3.將來醫療費用：
      原告主張因本件車禍造成小腿上有疤痕及黑色素沈積，因
      此請求被告賠償將來之醫療費用298,777 元，惟此為被告
      所否認，原告亦未舉任何證據以明其說，或說明其預估醫
      療項目究係為何以供本院參辦。再依財團法人長庚紀念醫
      院96年12月12日出具之診斷證明書所載：「96年11月2日
      施行雷射治療去除色素沈積，治療後需自行以紗布、藥膏
      、繃帶、生理食鹽水等物品照顧傷口，建議門診追蹤6個
      月後再評估後續治療」等語，是原告主張被告應給付此部
      分將來醫療費用，是否有其必要性及關連性，要非無疑，
      因此原告主張被告應給付此項目費用之請求，本院無從遽
      予憑信，應予駁回。
    4.將來之交通費用：
      原告主張其預估後續醫療需6 個月，從中壢至林口長庚醫
      院搭乘計乘車來回600 元，每月4 次，合計14,400元，惟
      此為被告所否認，原告主張將來之醫療費用既經本院駁回
      ，其請求後續醫療所須支出之交通費用即失所附麗，亦應
      予駁回。
    5.非財產上損害：
      按非財產上之損害賠償，應以實際加害之情形、被害人所
      受精神上痛苦之程度、賠償權利人之身分地位、經濟能力
      ，並斟酌賠償義務人之經濟狀況、可歸責之程度等定之。
      查原告為57年3 月1 日出生，專科畢業，在代書事務所上
      班，每月薪資6 萬元，其名下有不動產9 筆、汽車2 部（
      見本院卷第56-61 頁）；被告係50年8 月6 日出生，研究
      所畢業，其名下有不動產3 筆、投資2 筆（見本院卷第
      52-55 頁），有本院依職權調取兩造財產歸戶資料各一份
      在卷可稽；本院審酌上開各情及原告因本件車禍致右腿燒
      傷及全皮喪失，其身體及心理所遭受之痛苦程度，及原告
      為治療身體傷害多次往返醫院就診，所耗費之心力，及被
      告之過失程度等一切情狀，認原告請求之金額10萬元應屬
      適當，逾此部分之請求，不應准許。
   (三)從而，被告應賠償原告之損害賠償額共計145,198 元，即
     薪資損失17,280元、已支出之醫藥費用27,918元、精神慰
     撫金10萬元，合計145,198元。
四、再按，依強制汽車責任保險法第30條規定：「保險人依本法
    規定給付之保險金，視為加害人或被保險人損害賠償金額之
    一部份；加害人或被保險人受賠償請求時，得扣除之」。本
    件原告已領取汽車強制責任險理賠金59,278元，為兩造所不
    爭執，堪予採信。上開原告得請求之金額自應扣除其已受領
    之理賠金額，是原告本件得請求之金額於扣減後即為85,920
    元（計算式：145,198－59,278＝85,920）。
五、綜上所述，原告依據侵權行為之法律關係，請求被告給付85
    ,920 元 ，為有理由，應予准許，逾此部分請求為無理由，
    應予駁回。
六、假執行之宣告：本件判命被告給付金額部分，未逾500,000
    元，依民事訴訟法第389 條第1 項第5 款規定，應依職權宣
    告假執行。
七、本件事證已經明確，兩造其餘主張、陳述及所提證據，於本
    件判決結果並無影響，不再一一論述。
八、據上論結，本件原告之訴為一部有理由，一部無理由，依民
    事訴訟法第79條、第389 條第1 項第5 款，判決如主文。
中    華    民    國    97    年    12    月    31    日
                  民事第三庭    法  官  黃斯偉
以上正本係照原本作成。
如對本判決上訴，須於判決送達後20日內向本院提出上訴狀。
中    華    民    國    98    年    1     月    5     日
                                書記官  邱飛鳴


司法院資訊處製作；財團法人民間司法改革基金會備份。
